【裁判字號】    99,上易,33
【裁判日期】    990121
【裁判案由】    毒品危害防制條例
【裁判全文】
臺灣高等法院臺中分院刑事判決          99年度上易字第33號
上  訴  人
即  被  告  甲○○
上列上訴人因違反毒品危害防制條例案件，不服臺灣臺中地方法
院98年度易字第3586號，中華民國98年11月30日第一審判決（起
訴案號：臺灣臺中地方法院檢察署98年度毒偵字第3679號），提
起上訴，本院判決如下：
    主  文
上訴駁回。
    理  由
一、依刑事訴訟法第350條、第361條、第362條、第367條規定，
    不服地方法院之第一審判決而上訴者，須提出上訴書狀，並
    應敘明具體理由，為上訴必備之程式；其所提出之書狀未敘
    述上訴理由，或僅曾以言詞陳述上訴理由者，均應於上述期
    間屆滿後20日內補提理由書於第一審法院。第一審法院經形
    式審查，認逾期未補提上訴理由者，應定期間先命補正；逾
    期未補正者，為上訴不合法律上之程式，應以裁定駁回。倘
    已提出上訴理由，但所提非屬具體理由者，則由第二審法院
    以上訴不合法律上之程式，判決駁回。而所謂「具體理由」
    ，必係依據卷內既有訴訟資料或提出新事證，指摘或表明第
    一審判決有何採證認事、用法或量刑等足以影響判決本旨之
    不當或違法，而構成應予撤銷之具體事由，始克當之（例如
    ：依憑證據法則具體指出所採證據何以不具證據能力，或依
    憑卷證資料，明確指出所為證據證明力之判斷如何違背經驗
    、論理法則）；倘僅泛言原判決認定事實錯誤、違背法令、
    量刑失之過重過輕微，而未依上揭意旨指出具體事由，或形
    式上雖已指出具體事由，然該事由縱使屬實，亦不足以認為
    原判決有何不當或違法者（例如：對不具有調查必要性之證
    據，法院未依聲請調查亦未說明理由，或援用證據不當，但
    除去該證據仍應為同一事實之認定），皆難謂係具體理由，
    俾與第二審上訴制度旨在請求第二審法院撤銷、變更第一審
    不當或違法之判決，以實現個案救濟之立法目的相契合，並
    節制濫行上訴（最高法院97年度台上字第892 號判決參照）
    。又第二審法院認為上訴書狀未敘述理由，依刑事訴訟法第
    367 條但書規定，始應定期間命其補正。如認上訴書狀已敘
    述理由，但其理由非屬具體，其所為上訴，即不符上訴之法
    定要件，自得逕行判決駁回，無定期命補正問題（最高法院
    97年度台上字第3599號判決參照）。
二、經查：本件上訴人即被告（下稱被告）甲○○基於施用第二
    級毒品之犯意，於98年8 月23日20時許，在其位於臺中縣大
    甲鎮○○里○○路○段930之81號住處內，以將第二級毒品甲
    基安非他命置於玻璃球內，再以火燒烤吸食所產生煙霧之方
    式，施用第二級毒品甲基安非他命1 次等情，業經被告於偵
    查中及原審審理時坦承不諱，並有臺灣臺中地方法院檢察署
    受保護管束人（被告）尿液檢體監管紀錄表及詮昕科技股份
    有限公司濫用藥物尿液檢驗報告各1 紙附卷可稽，被告之自
    白既有上開證據足資補強，堪信為真實。經原審審酌卷內事
    證後，援用起訴書所載，認被告前曾於94年間因施用毒品案
    件，經本院於95年7月26日，以95年度上易字第541號判決有
    期徒刑6月確定，於95年9月14日易科罰金執行完畢，有臺灣
    臺中地方法院檢察署刑案資料查註紀錄表及臺灣高等法院被
    告前案紀錄表在卷可按，被告於有期徒刑執行完畢後5 年內
    ，故意再犯本件有期徒刑以上之罪，為累犯，應依刑法第47
    條第1項規定加重其刑，而量處有期徒刑7月。從形式上觀察
    ，原判決並無認定事實錯誤、量刑瑕疵或違背法令之情形。
    被告上訴理由略以：因父母親過世，要照顧弟弟維持家計，
    本案自白坦承不諱云云。核被告上訴意旨應係請求從輕量刑
    ，惟按量刑輕重係屬事實審法院得依職權自由裁量之事項，
    茍已斟酌刑法第57條各款所列情狀而未逾法定刑度，即不得
    遽指為違法。經查，被告對原審判決採用證據、認定事實等
    節均無意見，而原審判決援用起訴書所載，並審酌被告之毒
    品前科素行及被告自白犯罪等一切情狀，而量處罪刑，顯已
    注意適用刑法第57條之規定，原審所處之刑並無過重情形。
    被告之上訴理由，並未依法指摘或表明第一審判決有何採證
    認事、用法或量刑等足以影響判決本旨之不當或違法，而構
    成應予撤銷之具體事由，是被告既未依據卷內既有訴訟資料
    或提出新事證，具體指摘或表明原判決關於認定事實、適用
    法律或量刑有何足以影響判決本旨而構成應予撤銷之違法或
    不當之具體事由。揆諸首揭說明，難認其已具體表明上訴理
    由，其上訴顯不合於法定要件，爰不經言詞辯論逕予駁回。
三、據上論斷，應依刑事訴訟法第367條前段、第372條，判決如
    主文。
中    華    民    國    99    年    1     月    21    日
            刑事第七庭    審判長法  官  林  榮  龍
                                法  官  江  錫  麟
                                法  官  張  惠  立
上列正本證明與原本無異。
不得上訴。
                                書記官  陳  慈  傳
中    華    民    國    99    年    1     月    21    日


司法院資訊處製作；財團法人民間司法改革基金會備份。
